最高法院刑事判決                              八十八年度台上字第一三一二號
    上  訴  人  甲○○
右上訴人因妨害自由案件，不服台灣高等法院高雄分院中華民國八十七年五月二十七
日第二審判決（八十七年度上訴字第五八一號，起訴案號：台灣高雄地方法院檢察署
八十六年度偵字第四九八六號），提起上訴，本院判決如左：
    主  文
上訴駁回。
    理  由
按刑事訴訟法第三百七十七條規定，上訴於第三審法院，非以判決違背法令為理由，
不得為之。是提起第三審上訴，應以原判決違背法令為理由，係屬法定要件。如果上
訴理由狀並未依據卷內訴訟資料，具體指摘原判決不適用何種法則或如何適用不當，
或所指摘原判決違法情事，顯與法律規定得為第三審上訴理由之違法情形，不相適合
時，均應認其上訴為違背法律上之程式，予以駁回。本件原判決綜合調查證據之結果
，認上訴人甲○○共同犯有刑法第三百零二條第一項以非法方法，剝奪人之行動自由
罪（為累犯）之事實，因而撤銷第一審諭知上訴人無罪之判決，改判論上訴人以上開
罪名，累犯，處有期徒刑月，已詳認定犯罪事實之依據及憑以認定之理由，並對
上訴人否認犯罪之辯詞，如何不足採信，均已依據卷內資料予以指駁及說明，從形式
上觀察，原判決並無違背法令情形。上訴意旨謂：案發當天，上訴人及施添祥並未強
制被害人李崇溢上車，且李崇溢認其母積欠上訴人會款，自願簽發本票以為清償之保
證。而李崇溢與上訴人在一起時，亦能下車小便，足以證明上訴人未限制其行動自由
等語，係就原判決已詳為論斷與說明之事項，再為事實上之爭執，殊非適法之第三審
上訴理由。又原判決理由一已說明上訴人係駕駛二門式跑車，被害人坐於後座，如要
下車須經上訴人同意方可由前座下車，縱可下車小便，其行動自由亦在上訴人掌握中
，自難以被害人能下車小便，推論其行動自由未受拘束，核係事實審法院採證認事職
權之適法行使，既無違經驗法則及論理法則，不能任指為違法。再被害人之陳述有部
分前後不符或相互間有所歧異時，究竟何者為可採，法院仍得本其自由心證予以斟酌
，非謂一有不符或矛盾，即應認其全部均為不可採信。被害人於警訊時之指訴，原判
決理由一已說明與事實相符，自得採為上訴人犯罪之證據，雖其事後翻異前供，改稱
自願與上訴人處理其母債務，則認係事後迴護之詞，不予採取，已詳述其取捨之意見
，難謂有理由不備之違法。此外，上訴人徒憑己意，對原審職權之適法行使及原判決
理由已詳為論斷之事項，任意爭辯，顯與法定上訴第三審之形式要件不符，其上訴違
背法律上之程式，應予駁回。
據上論結，應依刑事訴訟法第三百九十五條前段，判決如主文。
中      華      民      國    八十八    年      三      月     十八     日
                              最高法院刑事第八庭
                                  審判長法官  謝  家  鶴
                                        法官  洪  文  章
                                        法官  花  滿  堂
                                        法官  陳  世  淙
                                        法官  洪  佳  濱
      右正本證明與原本無異
                                              書  記  官
中      華      民      國    八十八    年      三      月    二十四    日
